【裁判字號】    98,訴,327
【裁判日期】    980410
【裁判案由】    毒品危害防制條例
【裁判全文】
臺灣基隆地方法院刑事判決               98年度訴字第327號
公  訴  人  臺灣基隆地方法院檢察署檢察官
被      告  乙○○
                    6號2樓（另案於台灣基隆監獄執行）
上列被告因違反毒品危害防制條例案件，經檢察官提起公訴（98
年度毒偵字第464 號、98年度偵字第111 號），被告就被訴事實
為有罪之陳述，本院合議庭裁定由受命法官依簡式審判程序獨任
進行審理，並判決如下：
    主  文
乙○○施用第一級毒品，累犯，處有期徒刑柒月。扣案之第一級
毒品海洛因壹包（驗餘淨重零點零玖壹伍公克）併同難以完全析
離之外包裝袋壹只沒收銷燬之，扣案之注射針筒壹支沒收。
    犯罪事實
一、乙○○前因施用第一級毒品案件，經本院裁定送觀察勒戒後
    ，認無繼續施用毒品之傾向，於民國93年5 月20日釋放出所
    ，並由臺灣基隆地方法院檢察署檢察官以93年度毒偵字第34
    0 號為不起訴處分確定；又因施用第一級毒品案件，經臺灣
    高等法院以96年度上訴字第524 號判決判處有期徒刑7 月、
    7 月，應執行有期徒刑9 月確定。嗣其因上開案件所處之刑
    ，與其另犯竊盜、搶奪案件所處之刑接續執行後，於97年2
    月29日縮刑期滿執行完畢。詎乙○○不思戒斷毒癮，復基於
    施用第一級毒品海洛因之犯意，於97年12月26日晚上某時刻
    ，在基隆市仁愛區○○○路某加油站公廁內，以注射針筒施
    打手臂方式，施用第一級毒品海洛因1 次。嗣於同年12月27
    日晚上7 時20分許，在基隆市○○區○○路5 巷13號前為警
    查獲，並扣得第一級毒品海洛因1 包（驗餘淨重0.0915公克
    ）及其所有供施用第一級毒品所用之注射針筒1 支，且經其
    同意採尿，送驗結果呈嗎啡陽性反應。
二、案經基隆市警察局第二分局報請臺灣基隆地方法院檢察署檢
    察官偵查起訴。
    理  由
一、被告乙○○所犯者非為死刑、無期徒刑、最輕本刑為3 年以
    上有期徒刑之罪或高等法院管轄第一審案件，其於準備程序
    進行中，先就被訴事實為有罪之陳述，經告知其簡式審判程
    序之旨，並聽取公訴人、被告之意見後，本院依刑事訴訟法
    第273 條之1 第1 項之規定，裁定由受命法官獨任進行簡式
    審判程序，合先敘明。
二、上開事實，業據被告乙○○於本院審理時坦承不諱，且被告
    為警查獲所採集尿液，經送驗結果，呈嗎啡命陽性反應，有
    臺灣尖端先進生技醫藥股份有限公司出具之濫用藥物檢驗報
    告1 紙在卷可證，並有如事實欄所示之物品扣案足資佐證。
    又扣案之白色粉末1 包（驗餘淨重0.0915公克），經送請交
    通部民用航空局航空醫務中心鑑定結果，確含第一級毒品海
    洛因成分，此有該局98年1 月17日航藥鑑字第0980154 號鑑
    定書在卷可參，堪認被告上開自白與事實相符，足以採信。
    查被告前因施用毒品案件，經裁定送觀察、勒戒後，因無繼
    續施用毒品之傾向，由檢察官為不起訴處分，嗣於觀察勒戒
    執行完畢釋放5 年內再犯施用毒品罪，經法院判處如事實欄
    一所示有期徒刑等情，有臺灣高等法院被告前案紀錄表在卷
    可稽。被告既曾於「五年內再犯」，且經法院判處罪刑確定
    ，竟又再次於如事實欄一所示之時間，施用第一級毒品，即
    非屬毒品危害防制條例第20條第3 項所定「五年後再犯」之
    情形，從而，檢察官依法逕行起訴，於法要無不合。綜上所
    陳，本案事證明確，被告施用第一級毒品犯行，洵堪認定，
    應依法論科。
三、查海洛因係毒品危害防制條例所列管之第一級毒品，此為該
    條例第2 條第2 項第1 款所明定。核被告所為，係犯毒品危
    害防制條例第10條第1 項之施用第一級毒品罪。被告持有第
    一級毒品以供施用，其持有之低度行為應為施用之高度行為
    所吸收，不另論罪。被告曾有如前所述之犯罪科刑及刑之執
    行情形，此有臺灣高等法院被告全國前案紀錄表可稽，其於
    有期徒刑執行完畢後，5 年內故意再犯本件最重本刑有期徒
    刑之罪，為累犯，應依刑法第47條第1 項規定論以累犯，並
    依法加重其刑。爰審酌被告犯罪之動機、曾有多次施用毒品
    之前科仍不知戒除，惟犯罪後坦承犯行，且所犯之施用毒品
    犯行乃戕害自己身心健康，並未危及他人等一切情狀，量處
    如主文所示之刑。扣案之第一級毒品海洛因1 包（驗餘淨重
    0.0915公克）併同難以完全析離之外包裝袋1 只，為查獲之
    毒品，應依毒品危害防制條例第18條第1 項前段之規定宣告
    沒收銷燬之；扣案之注射針筒1 支，為被告所有供施用第一
    級毒品海洛因所用之物，業據被告於本院審理時供述在卷，
    爰依刑法第38條第1 項第2 款規定宣告沒收。
四、據上論斷，應依刑事訴訟法第273條之1第1項、第299條第1
    項前段，毒品危害防制條例第10條第1 項、第18條第1 項前
    段，刑法第11條前段、第47項第1 項、第38條第1 項第2 款
    ，判決如主文。
本案經檢察官甲○○到庭執行職務。
中    華    民    國    98    年    4    月    10     日
                  刑事第二庭法  官  黃梅淑
以上正本證明與原本無異。
如不服本判決應於收受本判決後10日內向本院提出上訴書狀，其
未敘述上訴理由者，並得於提起上訴後10日內向本院補提理由書
狀（均須按他造當事人之人數附繕本。）「切勿逕送上級法院」
中    華    民    國    98    年    4    月    10     日
                            書記官  盧鏡合
附錄論罪法條：
毒品危害防制條例第10條第1項
施用第一級毒品者，處 6 月以上 5 年以下有期徒刑。


司法院資訊處製作；財團法人民間司法改革基金會備份。
